臺灣彰化地方法院刑事判決　　　　　　　　　　　　　　九十四年度訴字第三一號
　　公　訴　人　臺灣彰化地方法院檢察署檢察官
　　被　　　告　甲○○
右列被告因違反槍砲彈藥刀械管制條例案件，經檢察官提起公訴（九十三年度偵字第
七００四號），本院依簡式審判程序判決如左：
    主      文
甲○○未經許可，持有可發射子彈具有殺傷力之槍枝，累犯，處有期徒刑壹年陸月，
併科罰金新臺幣萬元，罰金如易服勞役，以新臺幣玖佰元即銀元佰元折算壹日。
扣案之改造手槍壹支（槍枝管制編號0000000000號）沒收。
    事      實
一、甲○○前因贓物案件，經本院以九十一年度訴字第四０六號判決判處有期徒刑三
    月，如易科罰金以三百元折算一日確定；又因施用第一、二級毒品案件，經本院
    以九十年度訴字第一五五二號判決分別判處有期徒刑七月、四月，應執行有期徒
    刑九月確定，前揭所處刑期接續執行，於民國九十三年一月七日（起訴書誤為九
    十三年一月三十一日）在監縮刑期滿執行完畢。詎仍不知悔改，明知未經中央主
    管機關內政部之許可，不得持有可發射子彈具有殺傷力之槍枝，竟於九十三年六
    月間某日，在臺中市西屯區某不詳電動玩具店內，以新臺幣二萬元之代價，向綽
    號「阿本」之不詳姓名年籍成年男子購得可發射子彈具有殺傷力之改造手槍一支
    （槍枝管制編號0000000000號），而未經許可持有上開具有殺傷力之
    改造手槍，並藏置於臺中市南屯區○○○街九號Ｂ棟四樓之三租屋處內。嗣於九
    十三年九月十三日下午四時三十分許，在上址租屋處為警查獲，並當場扣得前揭
    改造手槍一支，始悉上情。
二、案經彰化縣警察局彰化分局報請臺灣彰化地方法院檢察署檢察官偵查起訴。
        理      由
一、本件被告甲○○於準備程序中，先就右揭犯罪事實為有罪之陳述，且所犯係死刑
    、無期徒刑、最輕本刑為三年以上有期徒刑以外之罪，經本院合議庭依刑事訴訟
    法第二百七十三條之一第一項之規定，裁定由法官一人獨任進行簡式審判程序，
    先此敘明。
二、右揭事實，業據被告甲○○於警詢及偵審中坦承不諱，核與證人即曾經親見被告
    持有扣案槍枝之房創群、張慧怡證述情節相符，並有前揭改造手槍一支扣案為憑
    。而扣案之槍枝經送內政部警政署刑事警察局鑑定結果，認為改造手槍一支（槍
    枝管制編號0000000000號）係由仿WALTHER廠PPK/S型半自動手槍製造
    之玩具手槍，換裝土造金屬槍管而成之改造手槍，機械性能良好，可擊發適用子
    彈，認具殺傷力，有該局九十三年九月三十日刑鑑字第０九三０一九０六０三號
    槍彈鑑定書一份在卷足參，核與被告前揭自白相符。本案事證已臻明確，被告犯
    行至堪認定。
三、查被告甲○○行為後，槍砲彈藥刀械管制條例部分條文業於九十四年一月二十六
    日經總統以華總一義字第０九四０００一０一０一號令修正公布，依中央法規標
    準法第十三條之規定，應自公布日起算之第三日即同年月二十八日（即本件宣判
    日）起發生效力。該條例經修正後，原第十一條之條文已遭刪除，就被告未經許
    可持有可發射子彈具有殺傷力槍枝行為之處罰，條次改列於第八條第四項，其法
    定刑則提高為三年以上十年以下有期徒刑，併科新臺幣七百萬以下罰金；而修正
    前同條例第十一條第四項針對同一犯行之處罰，法定刑為一年以上七年以下有期
    徒刑，併科新臺幣七百萬元以下罰金，其條文修正前後之有期徒刑刑期長短已然
    有別，經比較新舊法結果，以舊法較有利於行為人，故依刑法第二條第一項但書
    規定，應適用最有利於被告之修正前同條例第十一條第四項之規定論處。核被告
    甲○○未經許可而持有可發射子彈具有殺傷力之槍枝，所為係犯修正前槍砲彈藥
    刀械管制條例第十一條第四項之未經許可持有可發射子彈具有殺傷力槍枝罪。查
    被告前因贓物案件，經本院以九十一年度訴字第四０六號判決判處有期徒刑三月
    ，如易科罰金以三百元折算一日確定；又因施用第一、二級毒品案件，經本院以
    九十年度訴字第一五五二號判決分別判處有期徒刑七月、四月，應執行有期徒刑
    九月確定，前揭所處刑期接續執行，於九十三年一月七日在監縮刑期滿執行完畢
    ，有臺灣高等法院被告全國前案紀錄表及刑案資料查註紀錄表在卷可按，其受有
    期徒刑之執行完畢，五年內再犯本件法定本刑有期徒刑以上之罪，為累犯，應依
    法加重其刑。爰審酌被告持有槍枝行為對於社會治安及人民安居樂業之期待均有
    重大威脅，所生危害不容輕忽，惟被告於警詢及偵審期間已能坦承犯行，犯後態
    度堪稱良好，及被告犯罪動機、目的、手段、持有槍枝時間之長短、具有國中畢
    業學歷之智識程度等一切情狀，量處如主文所示之刑，併諭知罰金易服勞役之折
    算標準，以示懲儆。扣案之可發射子彈具有殺傷力之改造手槍一支（槍枝管制編
    號0000000000號），係槍砲彈藥刀械管制條例第四條第一項第一款所
    稱之槍砲，依同條例第五條之規定，非經中央主管機關許可不得製造、販賣、運
    輸、持有及轉讓，係違禁物，應依刑法第三十八條第一項第一款規定，宣告沒收
    。
據上論斷，應依刑事訴訟法第二百七十三條之一第一項、第二百九十九條第一項前段
，修正前槍砲彈藥刀械管制條例第十一條第四項，刑法第十一條前段、第二條第一項
但書、第四十七條、第四十二條第二項、第三十八條第一項第一款，現行法規所定貨
幣單位折算新臺幣條例第二條，罰金罰鍰提高標準條例第二條，判決如主文。
本案經檢察官郭緯中到庭執行職務。
中      華      民      國       九十四    年     一    月    二十八    日
                                臺灣彰化地方法院刑事第三庭
                                    法      官  高  文  崇
右正本證明與原本無異。
如不服本判決，應於判決送達後十日內向本院提出上訴狀( 須附繕本 )。
  法院書記官  謝  志  鑫
中      華      民      國       九十四    年     二    月      四      日
附錄本案論罪科刑法條：
修正前槍砲彈藥刀械管制條例第十一條第四項
未經許可，持有、寄藏或意圖販賣而陳列第一項所列槍砲者，處一年以上七年以下有
期徒刑，併科新臺幣七百萬元以下罰金。
